【裁判字號】    91,易,3863
【裁判日期】    920331
【裁判案由】    贓物
【裁判全文】
臺灣高雄地方法院刑事判決                        九十一年度易字第三八六三號
    公  訴  人  臺灣高雄地方法院檢察署檢察官
    被      告  甲○○
右列被告因贓物案件，經檢察官提起公訴（九十一年度偵字第二二六九六號），本院
判決如左：
    主  文
甲○○收受贓物，處拘役肆拾日，如易科罰金，以佰元折算壹日。
    事  實
一、甲○○於民國九十一年十月十一日零時許，在高雄縣鳳山市○○路夜市內，因其
    所有之引擎號碼Ｐ二Ａ０三六五九Ｋ號自用小貨車車牌已遭註銷（原車牌碼為Ｗ
    Ｕ—五六四二號），為避免遇警攔檢，明知綽號「阿祥」之不詳姓名成年男子所
    持有之ＧＰ—四三五七號自用小客車車牌二面係來路不明之贓物（起訴書誤為Ｇ
    Ｐ—四三五七號，係乙○○所有於九十一年九月二十三日十五時許，在雲林縣四
    湖鄉○○村○○路吳正公廟前遭竊），竟仍予以收受，並將之懸掛在其所有之前
    開自用小貨車上使用，嗣同日十時三十分許，在高雄縣大寮鄉○○○○○道路橋
    下為警當場查獲。
二、案經高雄縣警察局移送臺灣高雄地方法院檢察署檢察官偵查起訴。
    理  由
一、訊據被告甲○○固坦承於右揭時、地自綽號「阿祥」之男子無償收受前開車牌二
    面，並將之懸掛使用等情不諱，惟矢口否認有收受贓物之犯行，辯稱其不知該車
    牌係贓物云云。經查：(一)右揭ＧＰ─四三五七號自用小客車車牌係被害人乙○
    ○於九十一年九月二十三日十五時許，在雲林縣四湖鄉○○村○○路吳正公廟前
    失竊之事實，業據被害人之代理人丙○○於警訊中陳述甚明，並有委託書、車牌
    失竊資料個別查詢報表－查詢認可資料、車籍作業系統—查詢認可資料及贓物認
    領保管單、高雄縣警察局車牌尋獲通報單各一紙附卷可稽，是上開車牌二面係屬
    贓物無訛。（二)車牌係車輛所有人向監理單位申請核發，為車輛之身分辨識資
    料，有其個別性、專屬性及不可分割性，若遇車輛報廢或停止使用，亦需將車牌
    繳回註銷，斷無將車牌單獨保留之理，被告既為駕駛人，對此自無不知之理；且
    若車牌所有人將自己使用中之車牌交予他人使用，不僅造成己身不便，且一旦為
    人利用犯罪，亦反將產生諸多事端，被告始終無法提供「阿祥」之真實姓名、年
    籍及聯絡方式，顯見其與「阿祥」交情未深，若上開車牌係「阿祥」個人所有，
    衡之常情，「阿祥」自無輕易出借渠車牌予被告使用之理，而被告無端收受上開
    車牌使用，對此竟全無懷疑，顯與常情有違，是被告所辯應係事後卸責之詞，委
    無足採。本件事證明確，被告犯行堪以認定。
二、核被告甲○○所為，係犯刑法第三百四十九條第一項之收受贓物罪。爰審酌被告
    貿然收受贓物，助長竊盜犯行，且造成被害人生活上之不便，犯後復未坦承犯行
    ，惟所收受車牌二面價值不高等一切情狀，酌情量處如主文所示之刑，並諭知易
    科罰金之折算標準。
據上論斷，應依刑事訴訟法第二百九十九條第一項前段，刑法第三百四十九條第一項
、第四十一條第一項前段，罰金罰鍰提高標準條例第一條前段、第二條，判決如主文
。
中      華      民      國      九十二      年    三    月    三十一    日
                                        臺灣高雄地方法院刑事第一庭
                                            審判長法  官  林  水  城
                                                  法  官  盧  怡  秀
                                   法  官  謝  雨  真
右正本證明與原本無異。
如不服本判決，應於判決送達後十日內，向本院提出上訴狀。
                                                  書記官  陳  威  志
中    華    民    國      九十二      年      三      月     三十一     日
附錄本件論罪科刑法條：
刑法第三百四十九條第一項：
收受贓物者，處三年以下有期徒刑、拘役或五百元以下罰金。


司法院資訊處製作；財團法人民間司法改革基金會備份。
